臺灣高等法院刑事判決　　　　　　100年度上更(一)字第234號
上　訴　人　臺灣士林地方法院檢察署檢察官
被　　　告　李文量
選任辯護人　鄭凱鴻　律師
上列上訴人因被告違反槍砲彈藥刀械管制條例案件，不服臺灣士
林地方法院98年度訴緝字第23號，中華民國98年12月18日第一審
判決（起訴案號：臺灣士林地方法院檢察署91年度偵字第7333號
），提起上訴，本院判決後，經最高法院第一次發回更審，本院
判決如下：
    主  文
上訴駁回。
    理  由
一、公訴意旨略以：被告李文量明知未經許可，不得無故持有槍
    砲彈藥刀械管制條例所列管之具有殺傷力之手槍，竟仍持有
    具有殺傷力之史密斯制式點22左輪手槍1支及具有殺傷力之
    口徑0.22吋制式子彈8顆（已鑑定試射2顆），於91年7月10
    日16時許，何坤林（其涉嫌持有槍彈部分，業經檢察官為不
    起訴處分）因在臺北市○○區○○路3段240巷某廢棄工寮內
    為警查獲持有第1、2級毒品後（何坤林毒品部分另案偵辦）
    ，乃於同月11日凌晨0時30分許，帶同員警前往臺北市○○
    區○○路19號4樓之2其住處搜索，適被告李文量攜帶上開槍
    彈前往該址，並將內有第1級毒品海洛因之注射針筒插在臀
    部，正在施打何坤林所有置於上址住處之毒品時（李文量毒
    品部分另案偵辦），為警當場查獲，並扣得上開槍彈，因認
    被告李文量涉犯槍砲彈藥管制條例第7條第4之未經許可持有
    手槍罪嫌，以及同條例第12條4項之未經許可持有子彈罪嫌
    云云。
二、按犯罪事實應依證據認定之，無證據不得推定其犯罪事實；
    而不能證明被告犯罪者，應諭知無罪之判決。刑事訴訟法第
    154條與第301條第1項分別定有明文。故事實之認定，應憑
    證據，如未能發現相當證據，或證據不足以證明，自不能以
    推測或擬制之方法，為裁判基礎；且認定不利於被告之事實
    須依積極證據，倘積極證據不足為不利於被告事實之認定時
    ，即應為有利於被告之認定。另認定犯罪事實所憑之證據，
    包含直接證據與間接證據，無論直接證據或間接證據，其為
    訴訟上之證明，須於通常一般之人均不致有所懷疑，而得確
    信其為真實之程度者，始得據為有罪之認定，倘其證明未達
    到此一程度，而有合理之懷疑存在，無從使事實審法院得為
    有罪之確信時，即應由法院為諭知被告無罪之判決。最高法
    院30年上字第816號、40年臺上字第86號及76年臺上字第498
    6號分別著有判例。
三、公訴人認被告李文量涉犯上開罪嫌，係以證人何坤林、范昌
    平、吳欣文和何清坤等人在警詢或檢訊之證述，扣案之手槍
    1支暨子彈8顆（已因鑑定試射2顆），以及內政部警政署刑
    事警察局之槍彈鑑定書等為其論據。然訊據被告李文量否認
    有未經許可持有手槍及子彈之犯行，辯稱：伊於91年7月10
    日下午1、2時許打電話聯絡何坤林想買海洛因，但何坤林沒
    接電話，直到晚上何坤林才打電話叫伊過去臺北市○○區○
    ○路19號4樓之2何坤林之住處，伊係空手過去，沒有帶槍彈
    ，到的時候門沒有關，伊直接走進去，何坤林就在裡面，當
    時何坤林正在洗澡（伊後來知道員警已經在4樓外面及樓下
    埋伏），何坤林跟伊說海洛因已經包好1包放在抽屜裡，叫
    伊自己去拿，伊直接去抽屜拿海洛因，針筒也放在裡面；伊
    進門後，跟在浴室的何坤林講話時，看到槍彈很整齊的放在
    桌上，但是伊因為毒癮發作很不舒服，所以沒有特別去管它
    ，伊將海洛因放在針筒裡，加了水剛要打時，員警就衝出來
    將伊壓制在地上，針筒就插到伊的臀部，扣案槍彈不是伊的
    等語。
四、經查，何坤林於91年7月10日16時許在臺北市○○區○○路3
    段240巷某廢棄工寮內為警查獲持有第1、2級毒品後，於翌
    日（11日）凌晨0時30分許，帶同員警前往臺北市○○區○
    ○路19號4樓之2其住處搜索，該住處是舊式公寓，被告李文
    量係何坤林進入屋內後，始到達上開住處，待被告李文量將
    第1級毒品海洛因裝入注射針筒而施打毒品海洛因時，為警
    查獲，並同時在其身旁茶几上查扣本件槍彈等情，為被告李
    文量所自承，並經證人何坤林及承辦員警王景祥、陳宗麟、
    謝秉憲等人於原審證述綦詳（見原審98年6月25日、10月7日
    、11月19日審理筆錄），並有扣案手槍1支及子彈8顆（已因
    鑑定試射2顆）可憑。扣案槍、彈經送鑑定結果，槍枝部分
    認係仿美國SMITH & WESSON廠口徑0.22吋轉輪手槍製造之仿
    造手槍，機械性能良好，認具殺傷力，子彈部分認均係口徑
    0.22吋制式子彈，亦均具殺傷力等情，有內政部警政署刑事
    警察局91年8月2日刑鑑字第0910185118號槍彈鑑定書在卷可
    稽（見偵查卷第74至81頁），此部分事實堪以認定。
五、上揭扣案槍、彈，是否確為被告李文量所持有，本院審酌認
    定如下：
(一)按刑事訴訟法第158條之3規定：「證人依法應具結而未具結
    者，其證言不得作為證據」，此所謂「依法應具結而未具結
    者」，係指檢察官或法官依同法第175條之規定，以證人身
    分傳喚被告以外之人到庭作證，或雖非以證人身分傳喚到庭
    ，而於訊問調查過程中，轉換為證人身分調查時，檢察官、
    法官應依同法第186條之規定命證人供前或供後具結，其陳
    述始符合第158條之3之規定，而有證據能力。若檢察官或
    法官非以證人身分傳喚到庭訊問時，該受訊人身分既非證人
    ，即與前述「依法應具結」之要件不合，縱未命其具結，仍
    不得以其陳述不符前開第158條之3之規定而逕行排除其證據
    能力。前揭不論係本案或他案在檢察官或法官面前作成未經
    具結之陳述筆錄，係屬被告以外之人於審判外所為之陳述，
    本質上屬於傳聞證據，苟基於保障被告在憲法上之基本訴訟
    權，除有同法第159條之3所列各款之情形外，嗣後已經法院
    傳喚到庭具結而為陳述，則前揭非以證人身分而未經具結之
    陳述筆錄，除顯有不可信之情況者外，仍非不得作為證據（
    最高法院98年度台上字第7866號判決意旨參照）。本案何坤
    林、范昌平、吳欣文等3人於檢訊之陳述均未經具結，惟其
    等於檢訊時，均係經檢察官以被告身分傳喚訊問，其等身分
    既非證人，即與前述「依法應具結」之要件不合，且何坤林
    、范昌平、吳欣文等3人於原審審理時均經以證人身分傳喚
    到庭作證，並經具結而為陳述，已足保障被告李文量之詰問
    權，因此，尚不能以何坤林、范昌平、吳欣文等3人在檢訊
    所作之陳述筆錄未經具結，而逕予排除。然何坤林、范昌平
    、吳欣文等於檢訊之陳述有顯不可信之情況（詳如下述），
    因此該等檢訊之陳述，仍不具證據能力。又何清坤於檢訊時
    ，固亦經檢察官以被告身分傳喚訊問，但其未經原審傳喚到
    庭具結陳述，且其檢訊之陳述亦有顯不可信之情況（詳如下
    述），自亦不得作為證據，合先敘明。
(二)證人何坤林於原審證稱：伊不知道槍是何人所有，伊在偵查
    中說以前曾經在臺北市○○區○○路3段240巷某廢棄工寮看
    過李文量帶槍一事係不實在，筆錄寫好，叫伊簽名，可以不
    簽嗎？伊與李文量一起被抓，警察叫伊一定要照警察局的筆
    錄說，伊根本沒有主張等語（見原審卷第185頁、186頁）。
    查何坤林於警詢證稱：手槍、子彈是李文量的，該槍是李某
    所有這件事很多人知道，我也曾看過他持該槍把玩，何清坤
    也知此事，另外警方查獲時，該槍是擺在桌上，一定是李某
    吸食毒品時，先行把槍枝放在桌上，便於吸食，李文量擁有
    該把槍是眾人皆知的事云云（見偵查卷第23頁背面至24頁）
    ；於檢訊陳稱：槍、彈是李文量的等語（見偵查卷第68頁背
    面）。何坤林於警詢及檢訊之上揭陳述與原審之證詞不符，
    其中警詢之陳述並無較可信之特別狀況，難認有證據能力而
    得採為證據。又本件員警查獲槍、彈之地點即臺北市○○區
    ○○路19號4樓之2亦係何坤林之住處，參以其自身在本件搜
    索後亦涉嫌違反槍砲彈藥刀械管制條例遭調查，惟事後經臺
    灣士林地方法院檢察署檢察官以91年度偵字第7333號為不起
    訴處分確定（有該不起訴處分書附卷可參，偵查卷第82頁）
    ，足見何坤林對本件扣案槍彈而言亦有利害關係，是何坤林
    於檢訊中之陳述，自有客觀上顯不可信之情況，應認並無證
    據能力，而不得作為證據。公訴人指稱：何坤林因同時持有
    毒品被訴，於法院審理毒品案件時供稱其於警詢及檢訊之供
    述均實在，並無不法取供云云，是其於本件原審之證述，非
    無事後勾串迴護李文量之虞，且被告李文量於警詢及偵查中
    均未供稱何坤林於其到場前早已在場，足見何坤林於原審翻
    異前詞，不可採為有利於被告李文量之認定。但公訴人所指
    何坤林另涉之毒品案件，與本案雖在相近時間查獲，但究與
    本案為不同之犯罪事實，不能以之評價何坤林關於本案證詞
    之可信性，且何坤林於警詢及檢訊之陳述，並無證據能力，
    已認定如前，因此公訴人上開所指，尚無足採。
(三)本件警詢時員警並未詢問范昌平、吳欣文、何清坤等人有關
    扣案槍彈相關情事。其後，范昌平於檢訊證稱：伊在6月初
    起曾在工寮及士林街上看過李文量攜帶手槍，該槍是8發裝
    轉輪，約巴掌大，即扣案那把等語（見偵查卷第54頁背面）
    ；吳欣文於檢訊證稱：伊看過李文量拿過一把巴掌大的手槍
    ，伊看過1次，是在大東路19號4樓之2房間內看到，他一看
    到我就把槍收起來等語（見偵查卷第56頁背面）；何清坤於
    檢訊證稱：伊有在大東路19號4樓之2見過1、2次李文量攜帶
    手槍，該槍是轉輪的，幾發伊不知道，就是在警局看到的那
    把等語（見偵查卷第59頁背面），其等3人於檢訊均證稱有
    看過被告李文量持有本件扣案之槍、彈。嗣范昌平於原審證
    稱：伊沒有看過李文量拿槍，伊在士林夜市見過李文量2次
    ，就擦身而過，李文量有沒有槍伊不知道，何坤林叫伊說是
    在阿量身上找到，所以就這樣說，伊不知道槍是何人的，伊
    只認識何坤林與吳欣文、何清坤，伊記得是何坤林交代，要
    說在李文量身上找到，曾經看李文量拿過，實際上我是在警
    察局看過這把槍，槍放在桌上等語（見原審卷234頁、第239
    頁）；吳欣文於原審證稱：伊不認識李文量，怎麼看過李文
    量持槍，警察要伊講有看過李文量拿槍，所以伊才在檢察官
    那裡這樣說等語（見原審卷240頁）。證人范昌平、吳欣文2
    人於原審之證述與其等上開檢訊時所述不同（至何清坤並未
    經原審傳喚到庭作證）。查證人范昌平表示曾幫何坤林運送
    毒品（范昌平亦稱吳欣文、何清坤二人也曾幫何坤林運送毒
    品），吳欣文係何坤林小時玩伴，何清坤係何坤林堂哥，業
    經其等於警詢供述明確（見偵查卷第33頁背面、第37頁背面
    、第31頁），可見范昌平、吳欣文、何清坤3人與何坤林關
    係密切，且證人范昌平於原審另證稱：伊記得是何坤林交代
    ，要說在李文量身上找到，曾經看李文量拿過，實際上我是
    在警察局看過這把槍，槍放在桌上等語，足認范昌平、吳欣
    文、何清坤等人於檢訊時，非無迴護何坤林而附和其說詞，
    嗣何坤林涉嫌非法持有槍、彈部分經檢察官為不起訴處分後
    ，（范昌平、吳欣文二人）始於原審推翻先前陳述之可能，
    可見上開范昌平、吳欣文及何清坤等於檢訊所為不利於被告
    李文量之陳述，非無瑕疵可指，自有顯不可信之情況，應認
    並無證據能力，而不得作為證據。
(四)被告李文量於原審供稱：伊去的時候，何坤林就在裡面，員
    警已經在4樓外面及樓下埋伏好，伊是後來才知道等語（見
    原審卷第384頁）；何坤林於原審亦證稱：因李文量要買海
    洛因，伊依照警方之指示約李文量前往士林租屋處，該處門
    未鎖，可以自由出入，伊較李文量先到，當時2、3樓均有警
    察，4樓亦有警察2、3位，李文量到時伊在廁所內等語（見
    原審卷第184、186頁）；而證人即當日前往上開處所執行搜
    索之警員王景祥於原審證稱：查獲當場被告李文量與何坤林
    就槍枝誰屬發生爭執等語（見原審第270頁）。依上開供證
    ，果如其等所述，於被告李文量到達何坤林上開住所時，已
    有警察在現場埋伏，衡情員警對於被告李文量進入該處所時
    ，應有所監視，則倘上開槍、彈確係被告李文量持有，在其
    取下槍、彈時，警方即可立即逮捕，避免被告李文量就槍、
    彈之誰屬與何坤林爭執，徒增困擾。從上，既無證據可認扣
    案槍彈係被告李文量攜帶前往臺北市○○區○○路19號4樓
    之2後，當場取下置放在茶几上，則被告李文量是否持有本
    件扣案槍、彈，要非無疑。
(五)何坤林於原審證稱：臺北市○○區○○路19號4樓之2有很多
    人出入，那裡有很多房間，吃藥的人都會去那裡等語（見原
    審卷第184頁）；證人范昌平於原審證稱：伊在臺北市○○
    區○○路19號4樓之2看過吳欣文、何清坤和李文量1次，都
    是上上下下看過等語（見原審卷第234頁）；證人吳欣文於
    原審證稱：伊有去臺北市○○區○○路19號4樓之2找過何坤
    林，伊打電話給何坤林，何坤林叫伊去那裡找他等語（見原
    審卷第241頁）；證人即員警謝秉憲於原審證稱：臺北市○
    ○區○○路19號4樓之2是何坤林親自跟警方說這是他的住處
    ，查獲當日警方是針對毒品去的等語（見原審98年11月19日
    審理筆錄）；證人即員警王景祥於原審證稱：伊知道臺北市
    ○○區○○路19號4樓之2是毒窟等語（見原審卷第269頁）
    。觀諸上開證人證詞，可見臺北市○○區○○路19號4樓之2
    非係單純住宅，其出入人士複雜，是以本件扣案槍、彈是否
    係他人所遺留，亦非全無可能。
(六)被告李文量於遭查獲時，固係距離扣案槍彈最近之人。然查
    ，證人即承辦員警謝秉憲於原審亦證稱：伊記得是其他同仁
    先查到涉嫌毒品案件之何坤林，後來伊參與押解何坤林回住
    處實施搜索，一進到何坤林的住所，就看到李文量在注射海
    洛因，槍是放在沙發中間的茶几，被告在茶几旁邊施打等語
    （見原審卷第375頁、第377頁）；被告李文量於原審供稱：
    其於查獲當日因毒癮發作而屢與何坤林聯絡，於進入臺北市
    ○○區○○路19號4樓之2吸毒者之毒窟後，即迫不及待施打
    毒品，伊不管當時有什麼東西等語（見原審卷385頁）；證
    人何坤林亦於原審證稱：當天李文量自己打電話給伊，當時
    伊已被警察查獲，李文量說要「藥」，看伊有沒有地方可以
    拿，伊說伊現在被警察查到，李文量像神經病一樣，以為伊
    在開玩笑，伊就約他到臺北市○○區○○路19號4樓之2一起
    吃藥的地方見面；（提示被告91年7月11日偵訊筆錄供稱：
    伊從6月上旬開始向何坤林拿過毒品，伊到時手槍就在桌上
    ，當時伊到場，警察就來了，伊聽說手槍是屋主的小孩放的
    ，警察到場時伊獨自1人在現場，是伊幫警察開門的，有何
    意見？）李文量當時連針頭插在臀部都不清楚了，他怎麼跟
    人家說等語（見原審卷第185頁）。綜上，足見被告李文量
    確有毒癮發作，急需施用毒品之情形，則以當時情境，被告
    李文量只專注施打毒品，而對於擺放在茶几之槍彈未予在意
    ，要屬常情。況查扣本件槍、彈之員警王景祥、陳宗麟、謝
    秉憲等人，對於查獲被告李文量施打毒品當時，另查扣槍彈
    之情況為何，均無法證實槍彈係被告李文量所持有，王景祥
    於原審證稱：伊係根據何坤林供詞，把槍枝查扣回來，伊忘
    記被告李文量有無承認槍枝是他的等語（見原審卷第270頁
    ）；陳宗麟於原審證稱：伊僅記得進去時被告李文量在打海
    洛因，其他不清楚等語（見原審卷第371頁）；謝秉憲於原
    審證稱：伊不太記得現場查獲槍枝，何坤林與被告李文量在
    現場做何反應等語（見原審卷第375頁）。從上開證詞，更
    難僅以被告李文量遭查獲時，恰巧在扣案槍彈旁邊，即認扣
    案槍彈為被告所持有。
(七)關於本件扣案之槍、彈查獲地點為何，參與搜索之員警王景
    祥固於原審證稱：槍好像是在樓梯間查到的等語（見原審卷
    270頁），但經審判長繼續訊問欲加以確認時，王景祥又證
    稱：伊不能確定槍彈是在樓梯間，還是在桌上查到等語等語
    （見原審卷271頁）。且被告李文量於原審供稱：伊一上去
    何坤林住所，桌上即擺好槍彈等語（見原審卷第24頁）；參
    與搜索之員警陳宗麟於原審證稱：伊記得槍枝是在桌上查獲
    ，當時李文量在打海洛因，槍械是擺在桌子上，被告不是在
    浴室是在客廳施打海洛因等語（見原審卷第371頁、第373頁
    ）；參與搜索之員警謝秉憲於原審證稱：伊進入何坤林住所
    ，就看到李文量在注射海洛因，桌上有一支槍，手槍就放在
    客廳的茶几，被告就在茶几旁邊施打等語（見原審卷第377
    頁）。從上供證，足認本件槍、彈係在何坤林住處客廳茶几
    上遭查獲，王景祥證述好像在樓梯間查獲槍、彈，應係誤認
    。
(八)有關被告李文量遭查獲時，警方是否早已在場埋伏乙節，參
    與本件查扣槍、彈之員警王景祥於原審證稱：伊等上樓時，
    就看到被告李文量在他房間裡面施打毒品等語（見原審卷第
    271頁）；員警陳宗麟於原審證稱：伊記得進去時被告李文
    量在打海洛因等語（見原審卷第371頁）；員警謝秉憲於原
    審證稱：警方進去時，被告李文量就已經在裡面，所以李文
    量比警方還早進去等語（見原審卷第375頁），固與被告李
    文量及何坤林上開所述警方早已埋伏在何坤林上開住處之陳
    述有所不符，但警方是否事先埋伏於何坤林上開住處一事，
    與扣案槍、彈是否被告李文量持有一事，並無關聯性，因此
    本院就員警是否事先埋伏一事不予調查。
(九)公訴人指稱：何坤林於本件查獲槍、彈前之同月10日16時許
    ，已在臺北市○○區○○路2段341巷某工寮，因持有毒品為
    警逮捕，苟前開槍彈係何坤林所有，其避之已恐不及，豈有
    同意搜索並帶同員警前往大東路居處之理。惟何坤林經警查
    獲後，同意帶員警前往其住宅搜索，或囿於警方壓力等因素
    ，原因不一，且扣案槍、彈是否為何坤林所有，亦須證明，
    公訴人上開推測扣案之槍、彈為被告所持有，尚乏積極證據
    。另外，被告固於91年7月11日以5萬元具保後，旋於同年8
    月19日棄保前往中國大陸，並坦承為了此案跑去大陸好多年
    等語，但本件於偵查中，所有證人之證詞均對被告李文量不
    利，於此氛圍下，被告李文量究係畏罪潛逃，或係深覺遭誣
    陷不甘蒙冤而棄保，尚難論斷，自難單憑被告棄保前往中國
    大陸，即遽為其不利之認定。另外，被告雖聲請傳喚證人何
    清坤及請求鑑定槍彈上之指紋，以釐清事實，但本件無法證
    明扣案槍、彈係被告所持有，有如前述，是被告聲請傳喚證
    人及鑑定槍、彈，即無必要，附此敘明。
六、綜上所述，公訴人所舉之證據與指出之證明方法，尚未足使
    本院形成被告有罪之確信，故被告是否涉有起訴書所載犯行
    ，猶有合理之懷疑。此外，復查無其他積極證據足資證明被
    告確有持有扣案之槍、彈，揆諸前揭說明，自屬不能證明被
    告犯罪。原審同此認定，因予諭知被告無罪之判決，經核尚
    無違誤。公訴人上訴意旨，仍執起訴意旨，指摘原判決不當
    ，為無理由，應予駁回。
七、刑事訴訟法施行法第7條之3規定：「中華民國92年1月14日
    修正通過之刑事訴訟法施行前，已繫屬於各級法院之案件，
    其以後之訴訟程序，應依修正刑事訴訟法終結之。但修正刑
    事訴訟法施行前已依法定程序進行之訴訟程序，其效力不受
    影響。」。據此，對於提起上訴之案件，於修正刑事訴訟法
    施行前，原審法院就可得為證據之證據，已依法定程序調查
    者，其效力亦不受影響」。該條所稱「依法定程序進行之訴
    訟程序」，當指各級法院審理已繫屬之案件適用修正前之訴
    訟程序而言，自不包含警詢及偵查中之調查程序在內。如各
    級法院於審理案件時，新法已修正公布施行，則本諸舊程序
    用舊法，新程序始用新法之一般法則，均應適用新法終結，
    則刑事訴訟法第159條之1至第159條之5所謂傳聞法則及其例
    外，當有其適用。從而警詢或偵查中之筆錄雖作成於修法前
    ，仍屬傳聞證據，並非依刑事訴訟法施行法第7條之3但書之
    規定，當然取得證據能力，仍應依刑事訴訟法第159條之1至
    第159條之5等傳聞法則規定，以判斷其是否有證據能力。
    本件係於92年1月14 日繫屬於原審法院，雖係刑事訴訟法於
    92年2月6日修正公布、同年9月1日施行之前，惟被告於偵查
    中交保後，即棄保逃往大陸，經原審法院發布通緝，迄於98
    年4月2日通緝歸案。依上說明，本院自應適用新法審理終結
    ，就審判外之傳聞供述證據，適用刑事訴訟法第159條之1至
    第159條之5所謂傳聞法則及其例外規定，已如首揭說明，原
    審就於此部分依92年2月6日增訂公布之刑事訴訟法施行法第
    7條之3規定，認定證人何坤林、范昌平、吳欣文及何清坤於
    警詢或檢訊之陳述，均得引為本件認定事實之依據，惟未適
    用刑事訴訟法第159條之1至第159條之5所謂傳聞法則及其例
    外規定加以判斷，固不無瑕疵，但核其就判決結果並無影響
    ，自仍予以維持，附此敘明。
據上論斷，應依刑事訴訟法第368條，判決如主文。
本案經檢察官黃騰耀到庭執行職務。
中    華    民    國   100    年    11    月     8    日
                  刑事十五庭  審判長法  官  沈宜生
                                    法  官  陳坤地
                                    法  官  吳炳桂
以上正本證明與原本無異。
如不服本判決，應於收受送達後10日內向本院提出上訴書狀，其
未敘述上訴之理由者並得於提起上訴後10日內向本院補提理由書
（均須按他造當事人之人數附繕本）「切勿逕送上級法院」。
刑事妥速審判法第9條：
除前條情形外，第二審法院維持第一審所為無罪判決，提起上訴
之理由，以下列事項為限：
一、判決所適用之法令牴觸憲法。
二、判決違背司法院解釋。
三、判決違背判例。
刑事訴訟法第 377 條至第 379 條、第 393 條第 1 款之規定，
於前項案件之審理，不適用之。
                                    書記官  魏淑娟
中    華    民    國   100    年    11    月    8     日